臺灣高等法院花蓮分院刑事判決　　　　　96年度上訴字第77號
上　訴　人　臺灣花蓮地方法院檢察署檢察官
被　　　告　甲○○
選任辯護人　王政琬律師
上列上訴人因被告違反毒品危害防制條例案件，不服臺灣花蓮地
方法院95年度訴字第258號中華民國96年1月15日第一審有關轉讓
第一級毒品部分之判決（起訴案號：臺灣花蓮地方法院檢察署95
年度偵字第1169號），提起上訴，本院判決如下：
    主  文
上訴駁回。
甲○○所犯轉讓第一級毒品罪，所處有期徒刑壹年貳月，減為有
期徒刑柒月。
    事  實
一、甲○○基於轉讓第一級毒品海洛因之概括犯意，於民國94年
    間某日起至95月2月17日止，在其花蓮縣富里鄉○○村○○
    路50號住處，連續多次免費提供而轉讓海洛因少許供乙○○
    施用約10次；期間，並於95年1月12日下午6時許，基於其前
    概括犯意，亦免費提供而無償轉讓少許海洛因供黃章谷（起
    訴書誤載為「黃冑華」）施用1次（起訴書及原審判決事實
    欄所記載轉讓之時間，均概括而簡略，爰更正補充之）。
二、嗣於95年2月17日上午11時30分許，經警持臺灣花蓮地方法
    院法官所核發搜索票，在上址甲○○住處搜索查獲，並扣得
    甲○○所有供販賣第一級毒品所用之門號0000000000號行動
    電話1支（甲○○所涉販賣第一級毒品部分，業經本院於96
    年8月9日判決駁回上訴，至原審判決關於甲○○轉讓第二級
    毒品安非他命部分，則據甲○○於本院審理中撤回上訴而告
    確定）。
    理  由
甲、證據能力之認定：
一、按刑事訴訟法第159條第1項雖規定，被告以外之人於審判外
    之言詞或書面陳述，除法律有規定外，不得作為證據。惟同
    法第159條之5第1、2項已規定，經當事人於審判程序同意作
    為證據，法院審酌該言詞陳述或書面陳述作成時之情況，認
    為適當者，亦得為證據。當事人、代理人或辯護人於法院調
    查證據時，知有第159條第1項不得為證據之情形，而未於言
    詞辯論終結前聲明異議者，視為有前項之同意（指同條第1
    項之同意作為證據），此乃第159條第1項所容許，得作為證
    據之例外規定之一。
二、經查，被告及其辯護人就檢察官所提證人乙○○於偵查及原
    審羈押訊問時所為供述、黃章谷於偵查中所為證述之證據能
    力，迄至本院96年9月26日言詞辯論終結前均未聲明異議，
    本院審酌該證據作成時之情況，並無明顯之瑕疵，本院認以
    之證據並無不當，應認有證據能力。
乙、實體方面：
一、被告甲○○分別轉讓第一級毒品海洛因予乙○○、黃章谷施
    用之事實，迭據被告甲○○於原審及本院審理中坦承不諱（
    詳原審卷第230頁、本院96年9月26日審判筆錄），並經證人
    乙○○於原審羈押訊問時供承在卷（原審95年度聲羈字第27
    號刑事卷第7頁）及證人黃章谷於檢察官偵查中證述明確（
    偵查卷第17頁）。且被告於原審審理中就轉讓第一級毒品海
    洛因予乙○○之時間及次數，已明確供承：自94年至95年2
    月17日都在我家裡，每次都給少許，共約10次左右等語（原
    審卷第230頁）。是被告於本院96年9月26日審理中改稱僅轉
    讓乙○○2次云云，純係事後諉責之詞，難以採信。從而被
    告上揭轉讓第一級毒品海洛因之事實，事證明確，堪以認定
    。
二、核被告所為係犯毒品危害防制條例第8條第1項之轉讓第一級
    毒品罪。按被告行為後，刑法及刑法施行法業於94年2月2日
    經總統修正公布，並於95年7月1日施行，參酌最高法院95年
    5月23日刑事庭第8次會議決議意旨，新刑法第2條第1項之規
    定，係規範行為後法律變更所生新舊法律比較適用之準據法
    ，於新刑法施行後，應適用新刑法第2條第1項之規定，為「
    從舊從輕」之比較。而修正後刑法業經刪除第56條連續犯之
    規定，是修正後刑法係採一行為一罰，亦即行為人所為數行
    為應予數罪併罰，則就本案情形，以修正前刑法第56 條連
    續犯之規定較有利於被告；又修正後刑法第33條第5款規定
    ：「罰金：新臺幣1千元以上，以百元計算之。」，是被告
    行為後，罰金刑最低刑，以舊法較有利於被告。本案自應適
    用修正前刑法之規定，合先敘明。被告多次轉讓第一級毒品
    海洛因，時間緊接，所犯為構成要件相同之罪，應依修正前
    刑法第56條以連續犯規定論以一罪並加重其刑。至被告持有
    第一級毒品海洛因進而轉讓，其持有之低度行為為其轉讓之
    高度行為所吸收，不另論罪。
三、原審法院基於上揭事證，認被告犯連續轉讓第一級毒品海洛
    因之事實明確，而予論罪科刑，並審酌被告前有違反麻醉藥
    品管理條例、槍砲彈藥刀械管制條例、毒品危害防制條例等
    前科，素行不佳（未構成累犯），有臺灣高等法院被告前案
    紀錄表在卷可稽，竟不知悔改，再度轉讓第一級毒品予他施
    用，戕害國民身心健康，助長毒品氾濫，實屬不該，惟態度
    尚佳等一切情狀，量處被告有期徒刑1年2月等，經核其認事
    用法並無違誤，量刑亦稱妥適，應予維持。
四、上訴駁回之理由：
(一)檢察官上訴意旨固稱：按證人黃章谷於偵查中結證稱：海洛
    因是我跟甲○○拿的，不用錢，因為我提供房子給他住」，
    是被告提供海洛因予黃章谷係有償，而屬販賣行為等語。（
    至被告就原審判決其轉讓第一級毒品部分固亦提起上訴，但
    已於本院審理中撤回上訴，有其撤回上訴狀在卷可憑）。
(二)惟查，觀諸證人黃章谷於偵查中具結證述：海洛因是跟甲○
    ○拿的，他沒有跟我拿錢，因為我房子給他住，水電費他自
    付；是拿1次1小包海洛因等語（詳偵查卷第17頁），顯見證
    人黃章谷之房屋係供被告長期使用，並非臨時借用，否則焉
    有水電費由被告自付之約定，然被告僅提供1次1小包海洛因
    予證人黃章谷施用，已難認被告向黃章谷借用房屋與被告提
    供海洛因予黃章谷施用間有何相當之對價關係，亦無從據此
    證明被告就此部分提供行為有營利之意圖。況且，檢察官提
    起公訴時，於犯罪事實亦認被告就此部分係屬轉讓，而非販
    賣。是檢察官於原審依其起訴事實而為判決後，竟推翻自我
    認定，於未提出新證據之情況下，以被告就此部分係屬販賣
    而提起上訴，顯有浪費司法資源之虞，其上訴為無理由，應
    予駁回。
五、末按中華民國96年罪犯減刑條例經立法院制定，並經總統於
    96年7月4日公布，自96年7月16日起生效，本件被告犯罪時
    間在96年4月24日前，且無同條例第3條所定不得減刑之情形
    ，併依上開減刑條例第2條第1項第3款規定，就其宣告刑，
    減其二分之一之刑期。
據上論斷，應依刑事訴訟法第368條，中華民國96年罪犯減刑條
例第2條第1項第3款、第7條，判決如主文。
本案經檢察官丙○○到庭執行職務。
中　　華　　民　　國　　96　　年　　10　　  月　　9　　日
                  刑事庭審判長法  官  謝志揚
                              法  官  林慶煙
                              法  官  許仕楓
以上正本證明與原本無異。
如不服本判決，應於送達後10日內，向本院提出上訴狀。其未敘
述理由者，並應於提出上訴狀後10日內向本院補提理由狀 (須附
繕本)。
                              書記官  劉夢蕾
中　　華　　民　　國　　96　　年　　10　　月　　9 　　日
附錄  本判決論罪科刑法條：
毒品危害防制條例第8條第1、2項：
轉讓第一級毒品者，處1年以上7年以下有期徒刑，得併科新臺幣
100萬元以下罰金。
